【裁判字號】    97,訴,539
【裁判日期】    971016
【裁判案由】    損害賠償
【裁判全文】
臺灣嘉義地方法院民事判決               97年度訴字第539號
原      告  甲○○
被      告  丙○○
                        3
            乙○○
                        9巷1.
上列當事人間請求侵權行為損害賠償事件，經本院刑事庭以97年
度附民字第77號刑事附帶民事訴訟裁定移送前來，經本院於民國
97年10月2日言詞辯論終結，判決如下：
    主    文
被告丙○○、乙○○應各給付原告新台幣伍萬元。
原告其餘之訴駁回。
訴訟費用由被告負擔百分之九十八，餘由原告負擔。
本判決原告勝訴部分得假執行。
    事實及理由
一、原告起訴主張：
    被告丙○○於向原告承租房屋經營卡拉OK店，並依租賃契約
    第5條交付押租金新臺幣（下同）25000元予原告。被告丙○○承租1個月後中止該租賃契約，屢次要求原告返還押租金
    均遭拒絕，遂心生不滿，竟與其前夫即被告乙○○及真實年
    籍姓名均不詳之男子，於96年1月10日強拉原告至卡拉OK包
    廂內毆打原告之頭部，致原告受有頭部外傷、合併臉部挫傷
    及四肢多處挫擦傷等傷害。原告請求被告二人各賠償200萬
    元。並聲明：被告二人應各給付原告200萬元。
二、被告丙○○及乙○○則辯稱：
    本件刑事庭審理時，證人所述不實。我們只是去搬東西，沒
    有妨害自由及恐嚇。並均聲明：原告之訴駁回。
三、本院證心證之理由：
  (一)原告主張被告丙○○向其承租建物經營卡拉OK店，惟承租1
    個月後欲中止租賃契約，屢次要求返還押租金遭拒，乃與其
    前夫即被告乙○○及另二名不詳姓名男子，於96年1月10日
    下午前往原告住處，被告乙○○先以拳頭毆打原告頭部，繼
    而與上開不詳姓名男子將原告拉到卡拉OK店包廂內加以毆打
    ，致原告受有頭部外傷、合併臉部挫傷及四肢多處挫擦傷等
    傷害等語。然為被告所否認，並均辯稱：並未毆打原告等語
    。是本件應審究者厥為：事發當日被告二人是否毆打原告？
    原告向被告二人請求精神慰撫金各200萬，是否有理由？茲
    分別說明如下。
  (二)本院觀之兩造於另案97年度易字第167號傷害刑事案件卷附
    之診斷證明書，原告所受之傷勢與其所指述被告等人傷害之
    方法及下手之部位均屬吻合。且原告遭被告等人傷害後，隨
    即報警，並向到現場處理之警員林嘉保敘明伊遭承租房子的
    人毆打等情，亦據證人即警員林嘉保於前開刑事案件審理中
    證述無訛（詳上開刑事卷97年7月25日審判筆錄第4至6頁）
    ，復參酌在卡拉OK店外經營檳榔攤之江蕎余於前開案件偵查
    中證稱：那天我在顧攤，快要休息，我看見三個男子開車來
    進入甲○○房子，然後我有聽到乒乒碰碰的聲音，我不敢進
    去看，他們進去多久我已經不記得了，等到他們出來我覺得
    怪怪的，他們要開車離開的時候，我抄下他們的車牌號碼，
    甲○○過一段時間才出來，我不敢問甲○○發生什麼事，甲○○自己說他被他們打，難怪我聽到乒乒碰碰的聲音，我就
    把我抄車牌號碼的紙條交給甲○○，那一天除了我之外，還
    有幾個歐巴桑有聽到，但是沒有人敢進去，她們看一下就走
    了等語及證人江蕎余當時書寫之車牌號碼紙條影本1紙（詳
    96年偵續字第41號偵查卷第45、46、49頁）。本院復參酌警
    員依據該字條查詢車籍資料係被告乙○○之子所有一情，亦
    據警員林嘉保於前開刑事案件審理時證述在卷（詳上開刑事
    卷97年7月25日審理筆錄第6頁），並有車籍資料作業詳細畫
    面及乙○○之子陳國偉口卡片各1件附於刑事案卷可稽。足
    認原告前揭主張應與事實相符，洵屬可採。
  (三)被告二人不法侵害原告之身體，既經認定，則被告二人對於
    原告因此所受之損害，自應負賠償責任。原告主張因被告二
    人傷害行為致其受傷，請求被告二人各賠償非財產上損害20
    0萬元等語。本院審酌兩造因租賃糾紛，被告二人夥同二名
    不詳姓名男子至原告住處要求返還押租金，遭原告拒絕即出
    手毆打原告，原告因被告傷害行為而受有頭部外傷併臉部挫
    傷，四肢多處挫擦傷，造成其身體上及精神上痛苦，是原告
    請求精神慰撫金洵屬可採。本院復參諸兩造目前均無工作亦
    無收入，原告為高中畢業，被告二人為國小畢業，復經本院
    調閱兩造96年度之稅務電子閘門財產所得調件明細表記載，
    原告名下無所得財產資料；被告丙○○96年股利所得共計2,
    177元，且名下有投資一筆，財產總額為12,792元，而被告
    乙○○名下有投資一筆，財產總額為34,310元等情，業據兩
    造陳明在卷，及本院依職權查詢兩造財產之稅務電子閘門財
    產所得調件明細在卷可參，並參酌原告之傷勢尚屬輕微，因
    上開傷害所受身體及精神上痛苦等情，認原告得請求被告二
    人給付非財產上之損害各以50,000元為適當。
四、從而，原告依侵權行為之法律關係，得請求被告二人賠償之
    金額各在50,000元之範圍內，為有理由，應予准許，逾此範
    圍，為無理由，應予駁回。
五、本判決原告勝訴部分未逾500,000元，爰依職權宣告假執行
    。
六、據上論結，本件原告之訴為一部有理由，一部無理由，依民
    事訴訟法第79條、第389條第1項第5款，判決如主文。
中    華    民    國    97    年    10    月    16    日
                  民二庭法  官  林中如
以上正本係照原本作成
如對本判決上訴須於判決送達後20日內向本院提出上訴狀
中    華    民    國    97    年    10    月    16    日
                        書記官  林柑杏


司法院資訊處製作；財團法人民間司法改革基金會備份。
